【裁判字號】    98,訴,1926
【裁判日期】    990111
【裁判案由】    妨害風化
【裁判全文】
臺灣彰化地方法院刑事判決              98年度訴字第1926號
公  訴  人  臺灣彰化地方法院檢察署檢察官
被      告  乙○○
選任辯護人  洪崇欽律師
上列被告因妨害風化案件，經檢察官提起公訴（98年度偵字第
7060號），本院判決如下：
    主    文
乙○○犯圖利媒介性交罪，處有期徒刑陸月，如易科罰金，以新
臺幣壹仟元折算壹日。扣案之現金新臺幣參仟元，沒收。
    事    實
一、乙○○前於民國 (下同)93 年間，因違反兒童及少年性交易
    防制條例案件，經臺灣高等法院臺中分院於96年10月16日以
    95年度上訴字第1561號刑事判決判處有期徒刑5年6月，併科
    罰金30萬元，罰金如易服勞役以6個月比例折算（現仍上訴
    中，尚未確定），嗣再因妨害風化案件，經臺灣高等法院臺
    中分院以97年度上訴字第2200號刑事判決判處有期徒刑6月
    ，並減為有期徒刑3月，如易科罰金以新臺幣（下同）1000
    元折算1日（亦上訴中，未確定）。詎猶不知悔改，仍另行
    起意，基於意圖使女子與他人為性交之行為，而媒介以營利
    之犯意，欲在彰化縣彰化市○○路230號10至11樓之三民賓
    館( 當時由不知情之女兒施羿伭擔任名義上負責人)從事媒
    介女子與男客從事性交之交易，於98年8月10日20時20分許
    ，因不知喬裝為男客之彰化縣警察局彰化分局民生路派出所
    警員朱家宏之真實身分，見朱家宏至三民賓館10樓櫃檯表示
    要休息，即引導朱家宏至三民賓館11樓108號房入內休息，
    旋以電話對在三民賓館11樓108號房休息之朱家宏稱「要不
    要小姐服務？」、「小姐有的要3000元，有的是4000 元，
    有的價碼更高。」等語，示意以3000元、4000元不等之金額
    媒介女子與朱家宏從事性交之交易，朱家宏為取得乙○○犯
    罪之事證，遂向乙○○稱欲以3000元之價格消費。適有欲從
    事性交易之女子丙○○於同日21時許，至三民賓館10 樓，
    向乙○○洽詢有無從事性交易之機會，乙○○即稱樓上有等
    待性服務之客人，完成交易後，女方可得2000元等情，經丙○○同意交易條件後，乙○○即帶領丙○○至三民賓館11樓
    108號房與朱家宏會面，並由乙○○向朱家宏收取3000 元之
    性交易代價後離開該房間，媒介丙○○與朱家宏從事性交之
    交易，丙○○隨即在房間內脫衣沐浴，朱家宏遂表明其為警
    察，並拍攝丙○○裸露畫面之影像，及通知其他支援員警，
    於同日21時10分許當場查獲，並扣得丙○○所有供從事性交
    易用之保險套11個、潤滑劑1瓶及乙○○所有媒介性交易所
    得3000元。
二、案經彰化縣警察局彰化分局報請臺灣彰化地方法院檢察署檢
    察官偵查起訴。
    理    由
壹、程序部分：
一、證人即警員朱家宏喬裝男客之採證方式是否適法部分：
、按「刑事偵查技術上所謂之「釣魚」，係指對於原已犯罪或
    具有犯罪故意之人，以設計引誘之方式，迎合其要求，使其
    暴露犯罪事證，再加以逮捕或偵辦者而言。而所謂「陷害教
    唆」，則係指行為人原不具犯罪之故意，純因司法警察之設
    計教唆，始萌生犯意，進而實行犯罪構成要件之行為者而言
    。前者純屬偵查犯罪技巧之範疇，並未違反憲法對於基本人
    權之保障，且於公共利益之維護有其必要性，故依「釣魚」
    方式所蒐集之證據資料，原則上非無證據能力。而後者因係
    以引誘或教唆犯罪之不正當手段，使原無犯罪故意之人，因
    而萌生犯意實行犯罪行為，再進而蒐集其犯罪之證據加以逮
    捕偵辦；其手段顯然違反憲法對於基本人權之保障，且已逾
    越偵查犯罪之必要程度，對於公共利益之維護並無意義，因
    此所取得之證據資料，應不具有證據能力。」最高法院97年
    度臺上字第6311號刑事判決意旨可資參照(參照最高法院刑
    事裁判書彙編第57期第469頁至第475頁)。
、經查證人朱家宏於本案並無故意教唆被告提供性交易，僅係
    迎合被告主動為是否欲從事性交易之詢問，其認定之理由，
    詳如後述實體部分之事實認定部分之(四)。參照上開說明，證
    人朱家宏因調查本案所取得之證據，自具有證據能力。
二、供述證據部分：
    證人丙○○於檢察官訊問時之證述部分：
    按刑事訴訟法第159條之1第2項明定檢察官於偵查程序取得
    被告以外之人所為陳述，除顯有不可信之情況者外，均有證
    據能力，得為證據。而所謂「顯有不可信」之情況，係指其
    不可信之情形，甚為顯著了然者，固非以絕對不須經過調查
    程序為條件，然須從卷證本身，綜合訊問時之外部情況為形
    式上之觀察或調查，即可發現，無待進一步為實質調查之情
    形而言。本件公訴人、被告乙○○、辯護人於言詞辯論終結
    前，就本件判決基礎之此部分之供述證據之證據能力並不爭
    執，且並未主張有刑事訴訟法第159條之1第2項不得為證據
    之情形，且經本院審理結果，亦未發現此部分之供述證據有
    顯不可信之情況，則此部分之供述證據均有證據能力。
三、其他證據部分：
１、扣案之保險套11個、潤滑劑1瓶及現金3000元部分：
    此部分之證據，係依扣押程序取得，公訴人、被告、辯護人
    於言詞辯論終結前對於為本件判決基礎之上開扣案證物，並
    未陳明其取得程序有不合法之情形，其等對於各該扣案證據
    之證據能力亦無爭執，本院亦未發現上開扣案之各項證據有
    以非法方式取得之情形，是上開各項扣案證據應係以合法程
    序取得，亦均有證據能力。
２、現場及扣案物品之相片共12張部分：
    按傳聞法則乃對於被告以外之人於審判外之言詞或書面陳述
    而為之規範。卷附為警查獲時之扣案物照片、現場照片，乃
    以科學、機械之方式，對於當時狀況所為忠實且正確之記錄
    ，性質上並非供述證據，應無刑事訴訟法第第159條之適用
    。
貳、實體部分：
一、事實認定部分：
    訊據被告矢口否認前揭犯行，辯稱：案發前2、3日，丙○○
    有至三民賓館表示其經濟不好，需要兼差按摩賺錢，每小時
    按摩收費1000元，以1次消費3小時較佳，且須先向客人收費
    ，以免客人藉口技術不好而不付費。案發當日，係朱家宏自
    行打電話要求按摩服務，丙○○亦自行至三民賓館云云。經
    查：
(一)、證人丙○○於檢察官訊問時證稱：「97年12月時我在紅茶店
    上班，遇到1位也是從事性交易的朋友，她跟我提起，如果
    要從事性交易可到火車站附近賓館問看看賓館的人…直至今
    年我父親因糖尿病截肢需要用錢，在臺中我怕遇到熟人，所
    以我才坐火車到彰化，在火車站附近剛好找到乙○○開設之
    三民賓館，我才請他幫我介紹客人。」、「(問：你叫乙○○介紹幾次性交易？)就只有這一次。」「乙○○說她向客
    人拿3000元，會給我2000元，但這次被查獲，所以乙○○拿
    3000元之後，沒有給我那2000元。」等語；又其於本院審理
    時並證稱：「(辯護人問：如何認識乙○○？)我是98年8月
    10日從豐原坐火車到彰化，我叫計程車，並問計程車司機附
    近有無賓館，計程車司機載我到三民賓館，我就上樓，才認
    識乙○○。」、「(辯護人問：你到三民賓館如何跟乙○○
    說？)我說有無客人要作服務，乙○○說樓上有位客人，乙○○要帶我上樓。」、「(辯護人問：有無說要作什麼服務
    ？) 有，是性服務。」、「(辯護人問：金錢如何算？)乙○○說會給我2千元。」、「(辯護人問：服務時間？)沒有問
    ，乙○○說大約1小時。」、「(辯護人問：請說明到房間後
    的情形？)乙○○帶我到房間後，我打開房門後，乙○○就
    離開了，我跟客人說要不要洗澡，之後我洗澡後，客人就亮
    出證件，將我逮捕。」、「(辯護人問：如何知道三民賓館
    有客人需要服務？)之前我在紅茶店認識一位小姐，有在作
    特種行業，她說如果缺錢時，可以問火車站附近的賓館，去
    問賓館的櫃台服務人員。」、「(審判長問：保險套是何人
    ？)是我的，我裝在黑色的小袋子。」「(審判長問：為何會
    放在化妝台上面？)我進房間後，從我大袋子裡將裝保險套
    袋子及潤滑劑放在化妝台上。」、「(被告問：當時你跟我
    說要做按摩，為何會作性服務？)我沒有跟乙○○說要作按
    摩，我只是跟乙○○說有沒有客人要性服務，這個行話大家
    就知道要做什麼，我沒有騙乙○○說要作按摩，我今天所言
    ，均是屬實，我不需要跟乙○○爭辯。」等語。
(二)、證人即彰化縣警察局彰化分局民生路派出所警員朱家宏於本
    院審理時證稱：「(檢察官問：查到色情行業並且取締的勤
    務有幾人參與？)6人。」、「(檢察官問：分工？)我擔任喬
    裝客人，如果有查獲則由另2位警員寫執行賓館臨檢勤務紀
    錄表，另3人是線上制服員警，負責支援。」、「(檢察官問
    ：當天取締色情場所的勤務是如何鎖定三民賓館？)巡邏時
    有看到有女子穿著很短的衣服進出三民賓館，．．．．有人
    說過三民賓館有媒介色情。」、「(檢察官問：職務報告書
    上記載是20時20分喬裝顧客進入三民賓館是否正確？)實在
    。」、「(檢察官問：你進入三民賓館後，是怎麼跟服務人
    員說要休息？)進去後有櫃台，服務人員問要休息，還是住
    宿。」、「(檢察官問：所稱的服務人員就是被告乙○○？)
    是。」、「(檢察官問：如何跟被告說要住宿還是休息？)我
    說我要休息。」、「(檢察官問：後來到房間休息後，接下
    來勤務如何進行？)我到房間後，我是要查證服務人員會不
    會打電話進來，結果乙○○打電話進來，詢問我要不要服務
    ，我說好。」、「(檢察官問：有無問乙○○說是什麼樣的
    服務？)沒有。」、「(檢察官問：乙○○打電話給你問要不
    要服務時，你有無問他要多少錢？有，乙○○說大約要新臺
    幣3千元，小姐的素質有的是3千元，有的是4千元，有的價
    碼更高。」、「(檢察官問：有無問乙○○3千元、4千元如
    何區分？)沒有，我直接說要3千元的。」、「(檢察官問：
    小姐是一人來房間，還是有別人帶她來房間？)有，就是乙○○帶小姐來房間。」、「(檢察官問：服務費用是先給，
    還是後收？)乙○○帶小姐來的時候，3千元就給乙○○。」
    、「(檢察官問：是你主動拿3千元，還是乙○○開口跟你收
    3 千元？)是乙○○主動跟我說先收3千元。」、「(檢察官
    問：關上房門後，你們如何繼續進行查緝勤務？)小姐叫我
    脫衣服，我說好，我先脫衣服，小姐再脫衣，然後小姐找我
    去洗澡，我就進去洗澡，一分鐘後我就出來，拿起小姐的衣
    服說我是警察，叫小姐坐在床上不要動，並且通知支援的同
    事進來。」、「在房間我有問丙○○如何到賓館從事性服務
    ，丙○○說她是走路來的，當時我叫小姐把包包裡面的東西
    全部拿出來，後來有在房間的梳妝台上發現10幾個保險套，
    用一個黑色的小皮包裝起來，但是我不確定那些保險套是小
    姐從她的包包拿出來，放到梳妝台，但是小姐當時有否認保
    險套是她的，後來到警局時才承認保險套是她的。」、「(
    檢察官問：接下來如何完成查緝工作？)二個巡邏的同事先
    帶丙○○及相關的證物帶到警局，包含我三人留在三民賓館
    的櫃台搜索，其中一人寫臨檢紀錄表，我當時因為乙○○躲
    在房間內不出來，所以我在門口勸乙○○出來，另一人在旁
    邊做什麼我不知道。」、「(辯護人問：去三民賓館後，其
    他的支援同事在何處？)有二名同事在三民賓館的樓下。」
    、「(辯護人問：乙○○帶小姐上去之前，除了剛剛證述乙○○問你要不要叫小姐的電話以外，有無再打電話給你？)
    還有我剛進房間大約3分鐘左右，乙○○有打電話給我，因
    為我在裝蒐證器材，我跟乙○○說我在忙，等一下再打電話
    給我，以及剛剛證述乙○○問我要不要叫小姐的電話以外，
    乙○○沒有打其他電話給我。」、「(被告問：有無主動打
    電話告訴乙○○說要小姐？)沒有。」等語。
(三)、被告於檢察官訊問時供稱：「(檢察官問：是否認識丙○○
    ？)不認識，是她昨天晚上約9點多來我們店裡，說她會按摩
    ，剛好樓上有一位休息的客人說要服務，我就叫丙○○上去
    。」、「(檢察官問：警方於昨天晚上8點多有喬裝休息的客
    人，說是你主動打話問他要不要叫小姐，是否如此？)我是
    說你是不是在等朋友，他說不是，我說看要不要叫什麼服務
    的。(後改稱)我有說要不要叫按摩服務。」、「她按摩的費
    用總共是3000元，我抽1000元。」、「我是請丙○○替客人
    按摩而已，我向客人說每節1000元，3000元要做3節。」等
    語。
(四)、由以上被告於檢察官訊問時之供述、證人朱家宏及丙○○之
    上開證述，相互參照勾稽以觀，其中被告有於如事實欄所示
    之時、地媒合證人丙○○與證人朱家宏從事交易，並向朱家
    宏收取3000元之交易對價之事實，被告與證人朱家宏、丙○○3人間之供述及證述並無不符之處，並有扣案之保險套11
    個、潤滑劑1瓶及現金3000元、現場及扣案物品之相片共12
    張可證，當屬可信。茲有疑義者，係下列各項，本院並敘述
    判斷之理由如下：
１、證人即警員朱家宏是否主動要求被告提供性交易服務─
、被告於本院審理時辯稱：係證人朱家宏打電話要求提供服務
    云云。而依證人朱家宏於本院審理時所為之上開證述意旨，
    係被告主動打電話詢問其是否欲接受「小姐」服務。惟依被
    告於檢察官訊問時所供稱：「 (檢察官問：警方於昨天晚上
    8 點多有喬裝休息的客人，說是你主動打話問他要不要叫小
    姐，是否如此？)我是說你是不是在等朋友，他說不是，我
    說看要不要叫什麼服務的。(後改稱)我有說要不要叫按摩服
    務。」等語以觀，應係被告主動詢問證人朱家宏是否欲接受
    某項服務。
、被告欲提供予證人朱家宏之服務，依證人丙○○、朱家宏之
    上開證述相互對照，應係性交之交易。被告雖一再供稱：其
    所安排證人丙○○與朱家宏間之服務，係按摩服務云云。然
    被告若與證人朱家宏、丙○○言明其等接受及提供服務之內
    容係按摩服務，因交易之代價已由被告先行收取，證人丙○○並無必要於約定之服務內容之外，自行提供性交之服務予
    對方。且依現場及扣案物品之相片共12張觀之，證人丙○○
    顯有攜帶保險套、潤滑劑至三民賓館房間，並在該房間裸露
    身體之情狀，此一情狀，與提供性交易之行為情狀，係屬相
    符，與提供按摩服務之情狀，並不符合。況證人朱家宏係為
    取得被告媒介女子與人性交以營利之犯罪事證，如被告係提
    供媒介按摩之服務，不僅無助於證人朱家宏調查犯罪任務之
    遂行，反而須由朱家宏支付按摩服務之經費，因此，證人朱
    家宏實無接受被告媒介之按摩服務之動機。被告所媒介者，
    應係性交之交易無訛。
、綜上所述，被告係主動以電話詢問證人朱家宏是否「要叫小
    姐服務」之方式示意證人朱家宏是否欲從事性交之交易之事
    實，堪以認定。
２、證人丙○○是否有故意陷害被告之情事─
、查證人丙○○因本案而經彰化縣警察局彰化分局以98年9月8
    日以彰警分偵社字第98129號違反社會秩序維護法移送書移
    送本院審理，經本院98年度秩字第166號刑事案件受理，有
    本院98年度秩字第166號刑事裁定及證人丙○○之臺灣高等
    法院被告前案紀錄表附卷可稽，且亦未發現其有在其他相類
    案件充當性交易女子之情形，並無事證足資認定證人丙○○
    有故意陷害被告之情事。
、被告前於93年間，因違反兒童及少年性交易防制條例案件，
    經臺灣高等法院臺中分院於96年10月16日以95年度上訴字第
    1561號刑事判決判處有期徒刑5年6月，併科罰金30 萬元，
    罰金如易服勞役以6個月比例折算（現仍上訴中，尚未確定
    ），嗣再因妨害風化案件，經臺灣高等法院臺中分院以97年
    度上訴字第2200號刑事判決判處有期徒刑6月，並減為有期
    徒刑3月，如易科罰金以新臺幣（下同）1000元折算1日（亦
    上訴中，未確定），有臺灣高等法院被告前案紀錄表在卷為
    憑，其對於警方查緝性交易之行動，應有相當之警覺性，是
    對於證人丙○○自行至三民賓館尋覓交易機會是否使被告陷
    於為警查獲之風險一節，自已為相當程度之評估，乃被告帶
    同證人丙○○前往證人朱家宏休息之房間，可見證人丙○○
    自行前往三民賓館尋覓交易機會之舉動，對於部分賓館業者
    而言，並非罕見之異常舉動，否則，以被告之經歷，實不可
    能接受此一舉動。是亦不能以證人丙○○係自行至三民賓館
    尋求交易之機會一節，即認證人丙○○係故意陷害被告。
、又被告既係主動詢問證人朱家宏是否欲從事性交易，已如前
    述，證人朱家宏等待被告自行帶同女子前來即可，無必要再
    準備喬裝性交易之女子作為被告犯罪之事證。
、綜上所述，本院並未發現證人丙○○為警查獲及證述之過程
    中有何不適法之情事。
３、證人丙○○於警詢時所證述其與被告認識之時間與其後於檢
    察官訊問及於本院審理時所述其與被告認識之經過不符一節
    ，是否足以影響證人丙○○其餘證述之可信性─
、按證人之陳述，如有前後不符，或相互歧異時，究竟何者為
    可採，法院仍得本其自由心證予以斟酌，非謂一有不符或矛
    盾，即應認其全部均為不可採信。最高法院92年度臺上字第
    6628號刑事判決意旨可資參照(參照最高法院刑事裁判書彙
    編第47期0000-0000頁)。
、證人丙○○於警詢時所證稱：「(問：你與乙○○如何介紹
    認識？認識多久？．．．．)我是經過朋友介紹認識的。去
    年(指97年)12月底認識。．．．．」等語，與證人丙○○於
    檢察官訊問時所證稱：「97年12月時我在紅茶店上班，遇到
    1位也是從事性交易的朋友，她跟我提起，如果要從事性交
    易可到火車站附近賓館問看看賓館的人…直至今年我父親因
    糖尿病截肢需要用錢，在臺中我怕遇到熟人，所以我才坐火
    車到彰化，在火車站附近剛好找到乙○○開設之三民賓館，
    我才請她幫我介紹客人。」、「(問：你叫乙○○介紹幾次
    性交易？)就只有這一次。」等語，及其於本院審理時所證
    稱：「(辯護人問：如何認識乙○○？)我是98年8月10日從
    豐原坐火車到彰化，我叫計程車，並問計程車司機附近有無
    賓館，計程車司機載我到三民賓館，我就上樓，才認識乙○○。」等語，其中關於認識被告之日期，前後所述有所不符
    。惟證人丙○○於檢察官訊問及本院審理時所為其認識被告
    之時間，與被告於檢察官訊問時所供：「(檢察官問：丙○○說她是要從事性交易．．．．而且是從去年12月底就認識
    了，是否如此？)她是那天剛來的。．．．．」等語。是關
    於證人丙○○認識被告之時間一節，被告於檢察官訊問時之
    供述與證人丙○○於檢察官訊問及本院審理時之證述並無二
    致，本院既未以證人丙○○於警詢時之證述作為本院認定事
    實之依據，參照上開說明，證人丙○○於警詢時所為上開證
    述未臻正確，並不影響證人丙○○於檢察官訊問及本院審理
    時證述之可信性。
(五)、被告所舉證人甲○○於本院審理時雖證稱：「．．．．原來
    有跟施建宇約8月8日見面，後來因為颱風所以跟施建宇改約
    8 月10日講土地事宜，約定地點是三民大樓10樓晚上9點見
    面，之前我與施建宇約見面時，日間都是約在同棟大樓的4
    樓，是施建宇的事務所，晚間見面時，則是約在該大樓的10
    樓。」、「我到10樓時，我沒有看到施建宇，是乙○○招呼
    我到會客室坐，乙○○問我到三民大樓10樓作何事，我說我
    找施建宇。」、「(辯護人問：印象中，有聽到乙○○在電
    話中說什麼話？)乙○○說沒有啦，我們沒有叫小姐，不好
    意思，後來乙○○講完電話後，又進來會客室招呼我。」、
    「因為櫃台的電話又響了，乙○○又去接電話，可是這次電
    話的通話內容大約是說按摩一小時1千元，你要三節（台語
    ），因為當時櫃台前有位女子在喊說阿姨、阿姨有無住宿要
    按摩的。」、「．．．．是櫃檯有爭執的聲音，我將會客室
    的門關上，但是門沒有完全緊閉，我有聽到有一位男生說要
    帶乙○○去警局做筆錄，乙○○說我又沒有怎麼樣，後來施
    建宇才上來，施建宇後來才看到我，要我坐一下，我看施建
    宇一直打手機聯絡事情，我才說改天再來請教事情。」等語
    。惟本案案發後迄至檢察官訊問時，被告均未供稱證人甲○○於案發當時有在場，迄至於本院審理時，被告始主張證人
    甲○○於案發時有在場，且有聽聞被告在電話中之對話等情
    ，被告就對其有利之事項，為何不立即提出以供檢察官審酌
    ？實有疑問。且依證人甲○○於本院審理時所證：「(檢察
    官問：聽到櫃檯有人在爭執，怎麼沒想到要出來看看，還將
    會客室的門關起來？)我聽到有人要將乙○○帶到警局做筆
    錄，所以我才不敢出來，我剛剛說沒有看到警察，是指沒有
    看到制服員警。」、「(檢察官問：你知不知道警察在櫃檯
    取締時，乙○○有躲到房間裡面？)我從會客室的門縫沒有
    看到。」等語以觀，證人甲○○並未目睹證人丙○○、朱家
    宏在場之情形，是證人甲○○是否在場與聞當時情況，除被
    告及其配偶施建宇之外，並無從稽考，其所為證述之真實性
    ，亦堪置疑。又證人甲○○既未涉及本案之犯罪，其若於案
    發時在場，對於警方在場執行公務要求被告前去警察局製作
    筆錄，並無不難以面對警方之正當理由，其證稱不敢出來等
    語，是否屬實？自屬可疑。且證人朱家宏至三民賓館調查被
    告媒介並女子與人性交之事證，所需時間並不需1日，無需
    過夜，證人朱家宏於本院審理時所證其向被告表示欲休息等
    語，應可採信，然證人甲○○於本院審理時就其所聽聞之情
    形係證稱：「(辯護人問：上樓後，乙○○有無再進來會客
    室與你聊天？)沒有，我再聽到有男子向乙○○詢問住一晚
    多少錢。」等語，與休息類別消費之詢問情狀，實不相同，
    更難認證人甲○○於證人朱家宏查獲本案之案發當日，有在
    三民賓館與聞證人朱家宏、丙○○與被告之對話。綜上所述
    ，本院認證人甲○○於本案案發當日並未與聞證人朱家宏、
    丙○○與被告之對話，其所為上開證述，並不足為被告有利
    之認定。
(六)、綜上所述，證人朱家宏、丙○○於本院審理時之上開證述及
    證人丙○○於檢察官訊問時之上開證述，堪信屬實，被告上
    開辯解，無非卸責之詞，不足採信。其前揭犯行，事證明確
    ，堪以認定。
二、論罪科刑部分：
    按「現行刑法第二百三十一條於八十八年四月二十一日修正
    公布，其規定為意圖使男女與他人性交或猥褻之行為，而引
    誘、或媒介以營利者，其處罰之對象為引誘、或媒介之人，
    犯罪構成要件乃以行為人主觀上有營利及使男女與他人為性
    交或猥褻行為之犯意，客觀上有引誘、或媒介之行為為已足
    ，屬於形式犯。故行為人只要以營利為目的，有使男女與他
    人為性交或猥褻行為之意圖，而著手引誘、或媒介行為，即
    構成犯罪；至該男女與他人是否有為性交或猥褻之行為，則
    非所問，亦不以媒介行為人取得財物或利益，始足當之。是
    其犯罪係即時完成，無待任何具體有形之結果可資發生，性
    質上與未遂犯並不相容，應無未遂犯可言。本件係林○如主
    動招攬警員陳○豪、林○章與女子從事性交易，並議妥性交
    易之代價後，旋即帶領二人進入包廂內，同時通知嚴○賀、
    呂○貞前來。則林○如顯已著手並完成媒介喬裝男客之警員
    與服務小姐為性交易之行為，縱警員係因應辦案之需，並無
    與服務小姐性交易之真意，亦無礙於林○如已媒介性交易既
    遂之犯行。」最高法院98年度臺上字第862 號刑事判決意旨
    可資參照(參照最高法院刑事裁判書彙編第58期82-88頁)。
    本件被告媒介證人丙○○與證人朱家宏性交後，雖因證人朱
    家宏無與女子性交之真意而未實際與證人丙○○性交，惟參
    照上開說明，被告之行為仍構成刑法第231 條第1項之罪。
    核被告所為，係犯刑法第231條第1項之意圖使女子與他人為
    性交之行為，而媒介以營利罪。爰審酌被告不循正途獲取生
    活所需，上開所為敗壞社會風氣，且犯後矢口否認犯行，並
    未表示悔改之意，態度尚非良好，惟其所媒介之對象之一係
    為取得犯罪事證之警員朱家宏，是被告於本案所生之危害，
    較媒介一般男客與女子性交時所生危害，應屬較小等一切情
    狀，量處如主文所示之刑，並依法諭知易科罰金之折算標準
    ，以示懲儆。扣案之現金3000元為被告所有因上開犯罪之營
    業所得之物，業據證人朱家宏、丙○○2人證述明確，爰依
    法宣告沒收。至扣案之保險套11個、潤滑劑1瓶，據證人丙○○證稱係其所有，並非被告所有之物，爰不宣告沒收。
據上論斷，應依刑事訴訟法第299條第1項前段，刑法第231條第1
項、第41條第1項前段、第38條第1項第3款，刑法施行法第1條之
1，判決如主文。
本案經檢察官王元郁到庭執行職務。
中    華    民    國    99    年    1     月    11    日
                刑事第二庭  審判長  法  官  石  馨  文
                                    法  官  吳  芙  如
                                    法  官  羅  永  安
以上正本證明與原本無異。
如不服本判決應於收受判決後10日內向本院提出上訴書狀，並應
敘述具體理由；其未敘述上訴理由者，應於上訴期間屆滿後20日
內向本院補提理由書(均須按他造當事人之人數附繕本)「切勿逕
送上級法院」。
中    華    民    國    99    年    1     月    11    日
                                    書記官  魏  嘉  信
附錄本案論罪科刑法條全文：
中華民國刑法第231條（圖利使人為性交或猥褻罪）
意圖使男女與他人為性交或猥褻之行為，而引誘、容留或媒介以
營利者，處 5 年以下有期徒刑，得併科 10 萬元以下罰金。以
詐術犯之者，亦同。
公務員包庇他人犯前項之罪者，依前項之規定加重其刑至二分之
一。

司法院資訊處製作；財團法人民間司法改革基金會備份。
